# 苹果app费用如何核算？

提问人：cathleen75 时间：2018-06-06 10:44:04
请教陈老师
我公司开发app到store的时候需要支付苹果价格30%费用，以后每次收到客户 100 元都要被苹果扣掉 30 元。
请问首次支付的费用，和后期每次支付的费用，如何做会计分录？记成本还是费用如何确定呢？
谢谢！

回答人：chenyiwei
被苹果抽成的30%属于销售渠道费用，应确认为销售费用，且在确认销售收入时一次性确认为销售费用。